【裁判字號】    95,交易,196
【裁判日期】    950623
【裁判案由】    過失傷害
【裁判全文】
臺灣板橋地方法院刑事判決             95年度交易字第196號
公  訴  人  臺灣板橋地方法院檢察署檢察官
被      告  丙○○
上列被告因過失傷害案件，經檢察官提起公訴（九十五年度偵字
第九一五九號），被告於本院準備程序進行中就被訴事實為有罪
之陳述，經本院合議庭裁定由受命法官獨任進行簡式審判程序，
判決如下：
    主  文
丙○○從事業務之人，因業務上之過失傷害人致重傷，處有期徒
刑陸月，如易科罰金，以參佰元折算壹日。
    事  實
一、丙○○考領有適當之職業小型車駕駛執照，並以駕駛計程車
    為業，為從事駕駛業務之人。於民國九十四年十二月九日下
    午一時二十五分許，駕駛車號Ｈ四—二二一號營業小客車，
    沿臺北縣中和市○○路○段往板橋市方向行駛，行經中山橋
    時（靠近中山路二段一七八巷口），本應注意車輛行駛時，
    駕駛人應注意車前狀況，並隨時採取必要之安全措施，而依
    當時天候晴，日間有自然光線，路面乾燥、無缺陷、道路無
    障礙物，視距良好等情，並無不能注意之情事，竟因閉眼搓
    揉眼睛，疏未注意車前狀況，而將車輛駛上車道旁之紅磚人
    行道，撞擊正於紅磚人行道上行走之行人乙○○，乙○○因
    遭猛力撞擊摔落橋下，受有敗血性休克併多處器官衰竭、敗
    血性血管拴塞併四肢缺血及壞死、急性腎衰竭及肺水腫、壓
    力性潰瘍出血、兩側肩胛骨骨折、頭部外傷併頭皮撕裂傷、
    外傷性左側骨盆骨折與直腸破裂、外傷性脊椎損傷併下肢癱
    瘓（左膝上、右膝上均已截肢）之重傷害。丙○○於肇事後
    ，旋即自行報警處理，並在警員前往現場處理尚未知悉肇事
    人前，在場向警員自首其本人駕車致人受傷之犯行，進而接
    受裁判。
二、案經乙○○之配偶甲○○訴請暨臺北縣政府警察局中和分局
    報請臺灣板橋地方法院檢察署檢察官偵查起訴。本院於準備
    程序進行中，被告就被訴事實為有罪之陳述，經告知被告簡
    式審判程序之旨，並聽取當事人之意見後，裁定進行簡式審
    判程序。
    理  由
一、上揭犯罪事實，業經被告丙○○於本院準備程序及審理中自
    白不諱，核與告訴人甲○○於警詢、偵查及本院審理中之指
    訴情節相符，並有Ａ2 、Ａ3 類道路交通事故調查表、道路
    交通事故現場圖、道路交通事故調查報告表(一)、(二)、酒精測
    定紀錄表、臺北縣政府警察局中和交通分隊道路交通事故肇
    事人自首情形紀錄表各一紙、現場照片二十一張、臺北市立
    醫院聯合醫院和平院區診斷證明書、國立臺灣大學醫學院附
    設醫院診斷證明書各一紙附卷可稽。按汽車行駛時，駕駛人
    應注意車前狀況，並隨時採取必要之安全措施，道路交通安
    全規則第九十四條第三項定有明文。本件被告既考領有職業
    小型車駕駛執照，對於上開規定，自難諉為不知；被告行經
    肇事路段，竟因閉眼搓揉眼睛，致車輛偏斜駛上紅磚人行道
    撞擊行人而肇事，其駕駛行為具有過失，至為灼然。而被害
    人乙○○因此交通事故受有敗血性休克併多處器官衰竭、敗
    血性血管拴塞併四肢缺血及壞死、急性腎衰竭及肺水腫、壓
    力性潰瘍出血、兩側肩胛骨骨折、頭部外傷併頭皮撕裂傷、
    外傷性左側骨盆骨折與直腸破裂、外傷性脊椎損傷併下肢癱
    瘓（左膝上、右膝上均已截肢）之重傷害，亦有臺北市立醫
    院聯合醫院和平院區診斷證明書、國立臺灣大學醫學院附設
    醫院診斷證明書各一紙在卷可參，其所受之傷害與被告上開
    過失行為間，具有相當因果關係，亦堪認定。事證明確，被
    告犯行，已堪認定。
二、查被告考領有適當之職業小型車駕駛執照，並以駕駛計程車
    為業，為從事駕駛業務之人；而被害人乙○○所受外傷性脊
    椎損傷併下肢癱瘓，且左膝上、右膝上均已截肢，無復原之
    可能，已達二肢機能完全喪失之程度，核屬刑法第十條第四
    項第四款所定之重傷。核被告丙○○所為，係犯刑法第二百
    八十四條第二項後段之業務過失傷害致重傷罪。又被告於肇
    事後，立即自行報警處理，在未被有偵查權之公務員或機關
    發覺其為犯嫌前，留在事故現場向到場處理之警員自首犯行
    ，進而接受裁判等節，已據被告於警詢及本院審理中供承在
    卷，並有臺北縣政府警察局中和交通分隊道路交通事故肇事
    人自首情形紀錄表一紙在卷可考，為對未發覺之犯罪自首而
    接受裁判，自應依刑法第六十二條前段規定，減輕其刑。爰
    審酌被告既駕駛車輛參與道路交通，本應小心謹慎以維自身
    及他人之安全，竟因閉眼搓揉眼睛，致車輛偏斜駛上人行道
    而肇事，過失重大，並致被害人乙○○受有二下肢截肢癱瘓
    之嚴重傷害，迄今亦未與被害人乙○○達成民事和解，惟念
    其素行良好，有臺灣高等法院被告前案紀錄表一份可考，本
    件係因過失肇事，犯後亦能坦認犯行，且告訴人甲○○亦表
    示被害人乙○○不希望被告被關等一切情狀，量處如主文所
    示之刑，並諭知易科罰金之折算標準，以資儆懲。
據上論斷，應依刑事訴訟法第二百七十三條之一第一項、第二百
九十九條第一項前段，刑法第二百八十四條第二項後段、第六十
二條前段、第四十一條第一項前段，罰金罰鍰提高標準條例第一
條前段、第二條，判決如主文。
本案經檢察官黃怡華到庭執行職務。
中    華    民    國  九十五  年    六    月  二十三  日
                        交通法庭    法  官    曾淑娟
上列正本證明與原本無異。
如不服本判決，應於判決送達後十日內向本院提出上訴狀（應附
繕本），上訴於臺灣高等法院。
                                    書記官    陳金鳳
中    華    民    國  九十五  年    六    月  二十三  日
附錄本判決論罪科刑法條：
刑法第二百八十四條：
因過失傷害人者，處六月以下有期徒刑、拘役或五百元以下罰金
，致重傷者，處一年以下有期徒刑、拘役或五百元以下罰金。
從事業務之人，因業務上之過失傷害人者，處一年以下有期徒
刑、拘役或一千元以下罰金，致重傷者，處三年以下有期徒刑、
拘役或二千元以下罰金。


司法院資訊處製作；財團法人民間司法改革基金會備份。
